【裁判字號】    98,交聲,46
【裁判日期】    980216
【裁判案由】    聲明異議
【裁判全文】
臺灣高雄地方法院交通事件裁定          98年度交聲字第46號
原處分機關  高雄市政府交通局
異  議  人
即受處分人  甲○○○
上列受處分人因違反道路交通管理處罰條例案件，對於高雄市交
通事件裁決中心民國97年12月19日所為之處分（原處分：高市交
裁字第32-BO0000000 號），聲明異議，本院裁定如下：
    主  文
異議駁回。
    理  由
一、聲明異議意旨略以：受處分人即異議人甲○○○於民國97年
    11月12日下午2 時32分許，乘騎車牌號碼YEB-577 號機車，
    沿高雄市○○路北向南行駛，行經設有燈光號誌管制設施之
    河東路、大同二路之交岔路口，並無闖紅燈之違規行為，又
    當時員警攔停時表示異議人之違規行為係於中正路西向東紅
    燈右轉河東路，惟該路口是燈號時相為可紅燈右轉，異議人
    亦無違規，是原處分顯有違誤，爰提起本件異議。
二、按汽車駕駛人，行經有燈光號誌管制之交岔路口闖紅燈者，
    處新臺幣1800元以上5400元以下罰鍰，並記違規點數3 點，
    道路交通管理處罰條例第53條第1 項及第63條第1 項第3款
    分別定有明文。
三、經查：
  (一)異議人並不否認於97年11月12日下午2 時32分許，曾騎乘車
    牌號碼YEB-577 號機車，行經設有燈光號誌管制設施之上開
    交岔路口等事實。
  (二)又證人即舉發本違規事件之高雄市政府警察局前金分駐所警
    員林國豐於本院證稱：當天係與另1 名警員林家裕執勤14至
    16時，當時2 人分別騎機車行駛於大同路東向西，亦即從市
    ○路往愛河的方向，當時大同路東西向之號誌是綠燈，河東
    路南北向之號誌是紅燈，我與林家裕接近大同路、河東路路
    口時，看到有1 部機車北向南闖紅燈，他們2 人即自後面跟
    著，直到河東路、民生路路口，才將該違規機車攔下來，並
    向該機車騎士表示是在大同路、河東路闖紅燈，該機車騎士
    沒有表示意見，也沒有承認其有闖紅燈，他們就據實依法告
    發開單等語，在卷足按。而衡之證人身為警察人員，執勤經
    驗必然熟稔，且依卷內資料並無任何事證足以證明其證言係
    屬虛偽，亦無證據證明其有捏造事實、違法取締之情事，況
    證人與異議人並不認識，彼此間亦無恩怨嫌隙，其到庭作證
    須復經具結擔保其證言之信憑性，否則將受有偽證罪追訴之
    危險，當不至任意構陷異議人有此違規，其上述證言應可採
    信，堪認異議人確有於上開路口闖紅燈之違規無誤。又異議
    人雖於本院陳稱：警察係在河東路與大同路口將其攔停，當
    時尚未過大同路，故不可能闖越該路口之紅燈等語，惟查異
    議人於聲明異議狀內提及民生路，雖其於本院另稱係於本院
    服務台之人員提及民生路，而致其在狀上寫到民生路等語，
    然依卷附網路地圖，大同路與民生路間尚有國賓大飯店，2
    條路相隔數公尺，應無誤認之虞，且河東路為異議人回家必
    經之路，為異議人陳述在卷，其應熟悉該路路標，更無混淆
    之可能，其既於異議狀中提及民生路，益證上開證人證稱係
    於河東路、民生路路口攔停異議人乙情，應屬真實，是異議
    人上開抗辯亦無足採。另異議人請求傳喚另一名警員林家裕
    乙節，本院認本件事實已臻明確，況證人林國豐與林家裕為
    一同執勤，並已證述在卷，自無再傳喚林家裕之必要，附此
    敘明。
四、綜上所述，異議人甲○○○於上述時、地，騎機車行經有燈
    光號誌管制之交岔路口闖紅燈之違規事實既可認定，則原處
    分機關據此並引用道路交通管理處罰條例第53條第1 項及第
    63條第1 項第3 款等規定，裁處異議人罰鍰1800元，並記違
    規點數3 點，於法尚稱妥適。至於異議人任意指摘本件原裁
    決處分有所不當，經核並無理由，故應予以駁回。
五、據上論斷，應依道路交通案件處理辦法第19條，裁定如主文
    。
中    華    民    國    98    年    2     月    16    日
                     交通法庭  法  官  施介元
以上正本證明與原本無異。
如不服本裁定，應於收受送達後5 日內向本院提出抗告狀。
中    華    民    國    98    年    2     月    16    日
                               書記官  葉玉芬


司法院資訊處製作；財團法人民間司法改革基金會備份。
